【裁判字號】    97,聲,1179
【裁判日期】    970829
【裁判案由】    返還提存物
【裁判全文】
臺灣桃園地方法院民事裁定              97年度聲字第1179號
聲  請  人  中國信託商業銀行股份有限公司
法定代理人  乙○○
相  對  人  甲○○
上列當事人間聲請返還提存物事件，本院裁定如下：
    主  文
本院九十四年度存字第一二九二號提存事件，花蓮區中小企業銀
行股份有限公司所提存之擔保金即九十四年度甲類第二期中央政
府建設公債（登錄債券）面額合計新台幣貳拾萬元，准予返還聲
請人。
    理  由
一、按訴訟終結後，供擔保人證明已定20日以上之期間，催告受
    擔保利益人行使權利而未行使，或法院依供擔保人之聲請，
    通知受擔保利益人於一定期間內行使權利並向法院為行使權
    利之證明而未證明者，法院應依供擔保人之聲請，以裁定命
    返還其提存物，民事訴訟法第104 條第1 項第3 款定有明文
    。又該條之規定，於其他依法令供訴訟上之擔保者，準用之
    ，同法第106 條亦定有明文。
二、本件聲請意旨略以：聲請人（註：花蓮區中小企業銀行股份
    有限公司與中國信託商業銀行股份有限公司已於民國96年09
    月08日合併為中國信託商業銀行股份有限公司）前遵鈞院94
    年度裁全字第1582號民事裁定，曾提供九十四年度甲類第二
    期中央政府建設公債（登錄債券）面額合計新台幣貳拾萬元
    （註：聲請狀誤載為壹拾萬元）為擔保金，並以鈞院94年度
    存字第1292號提存事件提存後，請求就相對人之財產予以假
    扣押，並由鈞院94年度執全二字第1070號受理執行在案。嗣
    因聲請人業已撤回假扣押之強制執行程序，並經鈞院以97年
    度聲字第70號已定21日期間催告相對人行使權利，惟相對人
    逾期並未為任何權利之行使，為此，聲請人爰依民事訴訟法
    第10 4條第1 項第3 款之規定請求鈞院准予返還擔保金等語
    。
三、經查，聲請人主張之事實，業據聲請人提出本院94年度裁全
    字第1582號民事裁定、94年度存字第1292號提存書、撤回94
    年度執全字第1070號假扣押強制執行聲請狀、本院97年度聲
    字第70號通知函等資料影本各一份為證，並經本院調閱上揭
    卷宗查核屬實（註：其中94年度執全字第1070號卷宗內，雖
    查無聲請人撤回假扣押強制執行聲請狀，惟查上揭狀紙業經
    本院收文處於96年04月10收狀無訛）。又查，相對人已於96
    年02月29日經本院97年度聲字第70號送達通知行使權利函（
    註：96年02月19日寄存於普仁派出所，於96年02月29日發生
    送達效力），有送達證書附於該案卷內可稽。而相對人迄今
    未對聲請人行使權利，亦有本院民事紀錄科查詢表二紙附卷
    可佐。從而，聲請人聲請返還擔保金，核無不合，應予准許
    。
四、依民事訴訟法第104 條第1 項第3 款、第106 條，裁定如主
    文。
中    華    民    國    97    年    8     月    29    日
                  民事第二庭法  官  呂仲玉
以上正本係照原本作成。
如對本裁定抗告，須於裁定送達後10日內向本院提出抗告狀，並
應繳納抗告裁判費新台幣1,000 元。
中    華    民    國    97    年    8     月    29    日
                            書記官  賴柏仲


司法院資訊處製作；財團法人民間司法改革基金會備份。
